【裁判字號】    99,訴,921
【裁判日期】    991025
【裁判案由】    給付貨款
【裁判全文】
臺灣士林地方法院民事判決               99年度訴字第921號
原      告  宏全國際股份有限公司
法定代理人  己○○
訴訟代理人  乙○○
被      告  海揚國際實業股份有限公司
法定代理人  丁○○
訴訟代理人  甲○○
上列當事人間給付貨款事件，本院於民國99年10月11日言詞辯論
終結，判決如下：
    主      文
被告應給付原告新臺幣玖拾萬零佰零壹元，及其中肆拾伍萬貳
仟貳佰拾元自民國九十九年四月一日起；拾捌萬伍仟捌佰零壹
元自九十九年六月一日起；貳拾陸萬貳仟貳佰柒拾元自九十九年
七月一日起，均至清償日止，按週年利率百分之五計算之利息。
訴訟費用由被告負擔。
    事實及理由
一、按原告於判決確定前，得撤回訴之全部或一部，但被告已為
    本案之言詞辯論者，應得其同意，民事訴訟法第262 條第1
    項定有明文。查本件原告起訴時，訴之聲明為：「(一)被告應
    給付原告新臺幣（下同）90萬301 元，及自支付命令送達翌
    日起至清償日止，按年息5%計算之利息。(二)被告應於民國99
    年4 月4 日給付原告45萬2230元，及自99年4 月4 日起至清
    償日止，按年息5%計算之利息。」嗣於99年8 月4 日本院言
    詞辯論期日為本案言詞辯論前，當庭撤回第2 項聲明，依上
    開規定，自應准許。復按訴狀送達後，原告不得將原訴變更
    或追加他訴，但擴張或減縮應受判決事項之聲明者，不在此
    限，民事訴訟法第255 條第1 項第3 款定有明文。原告原請
    求被告應給付原告90萬301 元，及自支付命令送達翌日起至
    清償日止，按年息5%計算之利息。復於99年10月11日言詞辯
    論期日變更為，被告應給付原告90萬301 元，及其中45萬22
    30元自99年4 月1 日起；18萬5801元自99年6 月1 日起；26
    萬2270元自99年7 月1 日起，均至清償日止，按週年利率百
    分之5 計算之利息，核其所為係減縮應受判決事項之聲明，
    依前開說明，自應准許。
二、原告起訴主張：被告曾向原告訂購附表所示之瓶蓋共計90萬
    301 元，並約定收受貨物後90日之當月最後1 日為清償日，
    詎原告分別於附表所示之日期交付如附表所示之貨品，被告
    迄未於前開約定之清償日，清償貨款，爰訴請被告給付貨款
    及遲延利息等語。並聲明：被告應給付原告90萬301 元，及
    其中45萬2230元自99年4 月1 日起；18萬5801元自99年6 月
    1 日起；26萬2270元自99年7 月1 日起，均至清償日止，按
    週年利率百分之5 計算之利息。
三、被告則以：被告公司於98年11月16日改選新任董事長丁○○
    ，並辦理公司變更登記完畢。而丁○○接手經營後，未曾向
    原告訂貨，復因經營權糾紛，無法進入公司查帳，致無法確
    認前任經營者是否有向原告訂購附表所示之瓶蓋。縱使前任
    經營者確有向原告訂購附表所示之瓶蓋，則因被告公司原財
    務協理即訴外人丙○○於99年5 月10日在臺灣屏東地方法院
    屏東簡易庭99年度裁全字第373 號假處分事件提出之書狀中
    ，已明確表示被告公司均按請款發票付款，並無任何貨款糾
    紛等情，亦足認被告已清償貨款等語，資為抗辯。並聲明：
    原告之訴駁回。
四、兩造不爭執之事實：
(一)、原告係被告公司生產海苔醬等產品瓶蓋的供應商。
(二)、丙○○為被告公司的管理部協理，負責公司的採購、財務及
    行政。
五、兩造之爭點：
    被告是否有向原告訂購附表所示瓶蓋共計90萬301 元，經原
    告依約送達後，被告未依約給付貨款，而得請求被告給付如
    訴之聲明之金額及利息？
六、本院得心證之理由：
(一)、訴外人丙○○為被告公司管理部協理，負責被告公司之採購
    事宜（參不爭執事項(二)），而依原告提出之被告公司採購如
    附表所示鐵蓋之採購訂單5 紙（本院卷第70至74頁）均有被
    告公司經辦人員，採購唐淑慧戳章，而其中4 紙亦有被告公
    司協理丙○○之戳章，足認前開採購訂單應係被告公司所簽
    發。而證人即原告公司負責運送貨品之司機戊○○於本院審
    理時結證稱：公司出貨時會有1 紙出貨通知單，領貨後，由
    司機及警衛簽名後，送貨給客戶，出貨通知單（本院卷第83
    頁）上左下角戊○○的簽名是我所簽的，這批貨是我送的，
    送到如出貨通知單上所載的地址（按屏東縣萬巒鄉○○村○○路32號），這是被告公司的工廠，由林鳳美簽收，簽收時
    我有看過她本人，（提示本院卷第122 頁，被告公司人員林
    鳳美服務證）就是照片上的這個人簽收的等語。足知原告公
    司送貨予客戶，均有出貨單，由警衛及領貨之司機簽名後，
    再送交客戶，由客戶簽收。查原告提出之運送如附表所示貨
    品之出貨單5 紙（本院卷第80至84頁），左下角均有司機之
    簽名，而右下角收貨人欄其中4 紙簽有「林鳳美」，1 紙簽
    有「林」之簽名，而前開「林鳳美」、「林」之簽名，其筆
    順、字體結構、字樣、運筆均為相似，應係出於同1 人之手
    筆，而依前開證人戊○○所述其上收貨人之「林鳳美」之簽
    名，係訴外人即被告公司員工林鳳美所簽收等語。職是，前
    開5 紙出貨單既係出自同1 人手筆，而依證人戊○○所述其
    中1 紙係被告公司員工林鳳美所簽收，足認前開5 紙出貨單
    應均係被告公司員工林鳳美所簽收。準此，原告提出之被告
    公司訂購如附表所示鐵蓋之採購訂單，既係被告公司所出具
    ，而運送如附表所示鐵蓋予被告之出貨單，出貨地點係被告
    屏東工廠，亦有被告員工林鳳美之簽收，是足認被告確有向
    原告訂購如附表所示之鐵蓋，而原告亦已依約交付貨品。
(二)、被告另舉訴外人丙○○另案假處分答辯狀上表示原料及上下
    游廠商之貨款均正常付款，沒有遲延，沒有任何貨款糾紛等
    語，而認本件債務，業因清償而消滅云云。惟丙○○於本院
    99年度訴字第911 號給付貨款事件證述：（99年5 月，你是
    否以假處分答辯狀給屏東地方法院說明貨款全部付清？）我
    不是經營者，假處分答辯狀上的經營者不是我，從3 月份丁○○變更帳戶以後，之前開出去的票或者應付帳款，就都不
    是我們這邊可以付款的，丁○○於3 月11日變更帳戶，我們
    3 月4 日的票有全部兌現，當廠商的票從4 月份開始跳票，
    後續的付款動作，我們這邊沒有再付款了，至於那些廠商有
    兌現或沒有兌現，除非廠商自己來告訴我們，否則我們不會
    知道；在假處分案件中工廠還在正常運作時，我們都是用現
    金支付貨款給廠商，所有都有匯款單，但我們並未說所有的
    貨款都付清了，假處分的目的，是叫我們不可進工廠等語。
    再參照，原告提出之被告簽發之支票2 紙，其發票日分別為
    99年4 月4 日、99年6 月4 日，均因存款不足或發票人簽章
    不符而退票，此有原告提出之支票及退票理由單各2 紙在卷
    可參（本院卷第127 頁、128 頁）。是丙○○前開所證：給
    廠商的票從4 月份開始跳票，後續亦無付款的動作等語，應
    可採信。是被告所辯，前開貨款均已清償云云，即難憑採。
(三)、綜上所述，被告確有向原告購買如附表所示之貨品，原告並
    已依約交付，則原告依買賣之法律關係，請求被告應給付原
    告90萬301 元，及其中45萬2230元自99年4 月1 日起；18萬
    5801元自99年6 月1 日起；26萬2270元自99年7 月1 日起，
    均至清償日止，按週年利率百分之5 計算之利息即為有理由
    ，應予准許。
七、本件事證已臻明確，兩造其餘攻擊防禦方法及未經本院援用
    之證據，核與判決之結果不生影響，爰不一一論駁。又被告
    雖請求傳喚證人丙○○，以澄清訂貨及付款事宜，惟本件事
    證已臻明確，本院認已無傳喚之必要，併此敘明。
八、據上論結，原告之訴為有理由，依民事訴訟法第78條，判決
    如主文。
中    華    民    國    99    年    10    月    25    日
                  民事第二庭  法  官  劉逸成
以上正本證明與原本無異。
如對本判決上訴，應於判決送達後20日內向本院提出上訴狀；若
委任律師提起上訴者，應一併繳納上訴審裁判費，否則本院得不
命補正逕行駁回上訴。
中    華    民    國    99    年    11    月    1     日
                              書記官  李宜蓁
附表：                                     （新臺幣/ 元
                                           ）
┌─┬────┬────┬──────────┬────┬────┬────┬───┬──────┐
│編│出貨日期│訂單號碼│      產品代號      │  規格  │帳款數量│出貨金額│總金額│  發票號碼  │
│號│出貨單號│        │      產品名稱      │        │    單價│    稅額│      │  客戶訂號  │
├─┼────┼────┼──────────┼────┼────┼────┼───┼──────┤
│ 1│98.12.09│ 0000000│ 1031E01            │70xRTBx0│  154040│  251085│263639│JX00000000  │
│  │98C09027│        │ 海苔醬常溫爪蓋     │.2M/M   │    1.63│   12554│      │PＺ0000000000│
├─┼────┼────┼──────────┤        ├────┼────┼───┼──────┤
│ 2│98.12.15│ 0000000│ 1031E02            │        │   36640│   59723│ 62709│JX00000000  │
│  │98C15033│        │ 辣味海苔醬常溫爪蓋 │        │    1.63│    2986│      │            │
│  │        ├────┼──────────┼────┼────┼────┼───┤            │
│  │        │ 0000000│ 1031E03            │70xRTBx0│   36800│   59984│ 62983│            │
│  │        │        │ 蒟蒻海苔醬常溫爪蓋 │.20MM   │    1.63│    2999│      │            │
│  │        ├────┼──────────┤        ├────┼────┼───┤            │
│  │        │ 0000000│ 1031E04            │        │   36750│   59903│ 62899│            │
│  │        │        │ 昆布海苔醬常溫爪蓋 │        │    1.63│    2996│      │            │
├─┼────┼────┼──────────┤        ├────┼────┼───┼──────┤
│ 3│99.02.03│ 0000000│ 1031E04            │        │   36490│   59479│ 62453│KX00000000  │
│  │00000000│        │ 昆布海苔醬常溫爪蓋 │        │    1.63│    2974│      │PＺ0000000000│
│  │        ├────┼──────────┤        ├────┼────┼───┤            │
│  │        │ 0000000│ 000E227            │        │   17000│   27710│ 29095│            │
│  │        │        │ 綠色印刷常溫爪蓋   │        │    1.63│    1385│      │            │
├─┼────┤        ├──────────┤        ├────┼────┼───┼──────┤
│ 4│99.02.04│        │ 000E227            │        │   18720│   30514│ 32040│KX00000000  │
│  │00000000│        │ 綠色印刷常溫爪蓋   │        │    1.63│    1526│      │PＺ0000000000│
│  │        ├────┼──────────┤        ├────┼────┼───┼──────┤
│  │        │ 0000000│ 1031E03            │        │   36350│   59251│ 62213│KX00000000  │
│  │        │        │ 蒟蒻海苔醬常溫爪蓋 │        │    1.63│    2962│      │PＺ0000000000│
├─┼────┼────┼──────────┼────┼────┼────┼───┼──────┤
│ 5│99.03.15│ 0000000│ 1031E01            │70xRTBx0│  153240│  249781│262270│LX00000000  │
│  │00000000│        │ 海苔醬常溫爪蓋     │.2M/M   │    1.63│   12489│      │            │
├─┴────┼────┴──────────┴────┴────┴────┴───┴──────┤
│    總計    │                                     900301                                       │
└──────┴─────────────────────────────────────────┘

司法院資訊處製作；財團法人民間司法改革基金會備份。
